vi: Cấu hình loa: Kín; Hở; Khác
zh-CN: 扬声器配置: 封闭式; 开放式; 其他
zh-TW: 揚聲器配置: 封閉式; 開放式; 其他
hr-HR: Konfiguracija zvučnika: Zatvorena konstrukcija; Otvorena konstrukcija; Ostalo
hu: Hangszóró konfigurációja: Zárt hátú; Nyitott hátú; Egyéb
ru: Конфигурация динамика: Закрытого типа; Открытого типа; Другое
fi: Kaiuttimen konfiguraatio: Suljettu takaosa; Avoin takaosa; Muu
pt-PT: Configuração do altifalante: Traseira fechada; Traseira aberta; Outro
nb: Høyttalerkonfigurasjon: Lukket base; Åpen base; Annet
th: การกำหนดค่าลำโพง: แบบปิด; แบบเปิด; อื่นๆ
en: Speaker configuration: Closed-back; Open-back; Other
el: Διαμόρφωση ηχείου: Κλειστού τύπου; Ανοικτού τύπου; Άλλο
ja: スピーカー構成: クローズドバック; オープンバック; その他
fr: Configuration du haut-parleur: Coques fermées; Coques ouvertes; Autre
es: Configuración de los altavoces: Cerrado; Abierto; Otros
bg-BG: Конфигурация на високоговорител: Затворен гръб; Отворен гръб; Други
sk-SK: Konfigurácia reproduktorov: Uzavretý; Otvorená zadná časť; Iné
da: Højttalerkonfiguration: Lukket bagside; Åben bagside; Andet
sv: Högtalarkonfiguration: Slutet bakstycke; Öppet bakstycke; Övrigt
pl: Konfiguracja głośnika: Zamknięty tył; Otwarte plecy; Inne
it: Configurazione della cassa: Cassa chiusa; Cassa aperta; Altro
sl-SI: Konfiguracija zvočnikov: Zaprt zadaj; Odprt zadaj; Drugo
cs: Konfigurace reproduktoru: Uzavřená zadní část; Otevřená zadní část; Jiné
de: Lautsprecherkonfiguration: Geschlossen; Offen; Sonstiges
nl: Luidsprekerconfiguratie: Gesloten achterkant; Open achterkant; Andere
pt-BR: Configuração do alto-falante: Fechado; Aberto; Outro
ro-RO: Configurația difuzoarelor: Spate închis; Spate deschis; Altele
ko: 스피커 구성: 밀폐형; 개방형; 기타
lt-LT: Garsiakalbio konfigūracija: Uždari; Atviri; Kita
tr: Hoparlör Yapılandırması: Arkası kapalı; Arkası açık; Diğer